臺灣板橋地方法院刑事判決　　　　　　 100年度易字第1657號
公　訴　人　臺灣板橋地方法院檢察署檢察官
被　　　告　林玫君
上列被告因侵占案件，經檢察官提起公訴（100 年度偵字第5686
號），被告於準備程序中就被訴事實為有罪之陳述，經本院告知
簡式審判之旨，並聽取當事人之意見後，本院合議庭裁定由受命
法官獨任進行簡式審判程序，判決如下：
    主  文
林玫君意圖為自己不法之所有，而侵占對於業務上所持有之物，
處有期徒刑陸月，如易科罰金，以新臺幣壹仟元折算壹日；又意
圖為自己不法之所有，而侵占對於業務上所持有之物，處有期徒
刑陸月，如易科罰金，以新臺幣壹仟元折算壹日。應執行有期徒
刑捌月，如易科罰金，以新臺幣壹仟元折算壹日。緩刑貳年，並
應依如附表所示之給付方式，向告訴人陳明德給付如附表所示之
金額。
    事  實
一、林玫君於民國99年11月19日起，受僱於陳明德，擔任陳明德
    出資經營之「袁進彩券行」（名義負責人為王慶煌、實際負
    責人為陳明德）之營業員，負責保管、販售彩券及幫客人下
    注等業務，為從事業務之人。其竟意圖為自己不法之所有，
    先後為下列犯行：(一)、於100 年1 月11日下午3 時許起至7
    時許，在袁進彩券行位於新北市○○區○○路2 段296 號店
    中，利用職務之便，操作投注機，多次下注「賓果賓果」電
    腦型遊戲，列印可供兌獎金額合計新臺幣（下同）8550元之
    上開遊戲彩券，並將該等業務上持有之彩券供己兌獎而侵占
    入己。(二)、復於100 年1 月26日下午3 時許至6 時許，在袁
    進彩券行位於新北市○○區○○路460 號店中，利用職務之
    便，操作投注機，多次下注「賓果賓果」電腦型遊戲，列印
    可供兌獎金額合計109900元金額之上開遊戲彩券，並將該等
    業務上持有之彩券供己兌獎而侵占入己。嗣於100 年1 月26
    日下午6 時許，林玫君自知無法掩飾犯行，遂通知陳明德之
    妻邱美智前往上開新北市○○路彩券行，並向邱美智自承犯
    行，經陳明德報警處理，而查悉上情。
二、案經陳明德訴由新北市政府警察局中和第一分局移送臺灣板
    橋地方法院檢察署檢察官偵查起訴。
    理  由
一、上揭犯罪事實，業據被告林玫君於警詢、偵查及本院審理中
    坦承不諱，核與證人即告訴人陳明德於警詢、偵查中之指述
    及證人邱美智於偵查中之證述相符，復有臺北縣（已改制為
    新北市）政府營利事業登記證、賓果賓果遊戲彩券、前開彩
    券行100 年1 月26日電腦型遊戲帳務彙總表、中國信託商業
    銀行帳戶存摺明細及現場照片等件附卷可稽，足徵被告之自
    白與事實相符。本件事證明確，被告犯行洵堪認定。
二、核被告所為，係犯刑法第336 條第2 項之業務侵占罪。被告
    先後2 次業務侵占犯行，犯意各別，行為分殊，應予分論併
    罰。爰審酌被告犯罪後坦認犯行，且已與告訴人陳明德達成
    和解，有本院100 年6 月22日、100 年7 月20日準備程序筆
    錄各1 份在卷可稽，並兼衡其素行、生活狀況、犯罪之動機
    、手段、所生危害程度等一切情狀，分別量處如主文所示之
    刑，並諭知易科罰金之折算標準，暨定其應執行之刑及諭知
    執行刑易科罰金之折算標準，以資懲儆。
三、末查被告前未曾受有期徒刑以上刑之宣告，有臺灣高等法院
    被告前案紀錄表在卷為據業如前述，其因一時失慮，偶罹刑
    典，事後已表深表悔意，且與告訴人達成和解，願分期償還
    118345元予告訴人，其第1 期之款項18345 元並已遵期給付
    ，有本院前述準備程序筆錄可參，其經此刑之宣告，應知警
    惕而無再犯之虞，本院應認前開所宣告之刑，以暫不執行為
    適當，併予宣告緩刑2 年，以勵自新。再按緩刑宣告，得斟
    酌情形，命犯罪行為人向被害人支付相當數額之財產或非財
    產上之損害賠償，刑法第74條第2 項第3 款亦有明文。查被
    告既已與告訴人達成和解，為使告訴人獲得更充分之保障，
    並督促被告確實履行債務，以確保被告緩刑之宣告能收具體
    之成效，爰參酌被告與告訴人所達成之和解條件，依刑法第
    74條第2 項第3 款之規定，於緩刑期內課予被告應履行如附
    表所示和解內容之負擔。倘被告未遵此負擔履行而情節重大
    者，檢察官得依法聲請撤銷本案緩刑之宣告，併此指明。
據上論斷，應依刑事訴訟法第273 條之1 第1 項、第299 條第1
項前段，刑法第336 條第2 項、第41條第1 項前段、第8 項、第
51條第5 款、第74條第1 項第1 款、第2 項第3 款，刑法施行法
第1 條之1 第1 項、第2 項前段，判決如主文。
本案經檢察官鄭淑壬到庭執行職務。
中    華    民    國   100    年    7     月    29    日
                  刑事第十九庭  法  官  吳佳穎
以上正本證明與原本無異
如不服本判決應於送達後10日內向本院提出上訴狀
                                書記官  黃炎煌
中    華    民    國   100    年    7     月    29    日
附錄本案論罪科刑法條全文：
中華民國刑法第336條（公務公益侵占罪、業務侵占罪）
對於公務上或因公益所持有之物，犯前條第 1 項之罪者，處 1
年以上 7 年以下有期徒刑，得併科 5 千元以下罰金。
對於業務上所持有之物，犯前條第 1 項之罪者，處 6 月以上
5 年以下有期徒刑，得併科 3 千元以下罰金。
前二項之未遂犯罰之。
附表
┌───────────────────────────────┐
│附表：100年度易字第1657號                                     │
├────┬─────────┬────────────────┤
│給付對象│給付金額（新臺幣）│            給付方式            │
├────┼─────────┼────────────────┤
│告訴人陳│10萬元            │(一)、自100 年8 月起，以每月為1 期│
│明德    │                  │    ，共分20期，於每月15日前給付│
│        │                  │    5 千元，至全部清償完畢為止。│
│        │                  │(二)、上開款項應按期匯入陳明德於中│
│        │                  │    國信託商業銀行重慶分行所開立│
│        │                  │    之帳號000000000000號帳戶。  │
└────┴─────────┴────────────────┘